
\vspace{1.8em}
\begin{minipage}{\textwidth}
\stepcounter{mallinumber}
\textbf{Tüüpsõnamall \arabic{mallinumber}\,\vadja{poduškõ}}\\

\begin{sideways}
\begin{tabular}{l l}
muutvormimall & tunnused \\
\hline
\underline{podu}\,+\,škõ & \textsc{ sg nom } \\
\underline{podu}\,+\,žga & \textsc{ sg gen } \\
\underline{podu}\,+\,ška & \textsc{ sg par } \\
\underline{podu}\,+\,škasõ & \textsc{ sg ill } \\
\underline{podu}\,+\,žgõz & \textsc{ sg ine } \\
\underline{podu}\,+\,žgõss & \textsc{ sg ela } \\
\underline{podu}\,+\,žgõllõ & \textsc{ sg all } \\
\underline{podu}\,+\,žgõll & \textsc{ sg ade } \\
\underline{podu}\,+\,žgõlt & \textsc{ sg abl } \\
\underline{podu}\,+\,žgõssi & \textsc{ sg tra } \\
\underline{podu}\,+\,žgõssaa & \textsc{ sg ter } \\
\underline{podu}\,+\,žgõka & \textsc{ sg com } \\
\underline{podu}\,+\,žgõd & \textsc{ pl nom } \\
\underline{podu}\,+\,škojõ & \textsc{ pl gen } \\
\underline{podu}\,+\,škoit & \textsc{ pl par } \\
\underline{podu}\,+\,škoisõ & \textsc{ pl ill } \\
\underline{podu}\,+\,škoiz & \textsc{ pl ine } \\
\underline{podu}\,+\,škoiss & \textsc{ pl ela } \\
\underline{podu}\,+\,škoillõ & \textsc{ pl all } \\
\underline{podu}\,+\,škoill & \textsc{ pl ade } \\
\underline{podu}\,+\,škoilt & \textsc{ pl abl } \\
\underline{podu}\,+\,škoissi & \textsc{ pl tra } \\
\underline{podu}\,+\,škoissaa & \textsc{ pl ter } \\
\underline{podu}\,+\,škoika & \textsc{ pl com } \\
\end{tabular}
\end{sideways}
\captionof{table}{Tüüpsõna \arabic{mallinumber}\,\textit{poduškõ} ekstraheeritud muutvormimallid.}
\label{tab:tüüpsõnamall-poduškõ}

\end{minipage}

 
\vspace{1em}
\noindent Tüüpsõna ei hõlma teisi lekseeme vormi\-sõnastikus.
